【裁判字號】    91,訴,495
【裁判日期】    921222
【裁判案由】    廢棄物清理法
【裁判全文】
臺灣士林地方法院刑事判決                          九十一年度訴字第四九五號
    公  訴  人  臺灣士林地方法院檢察署檢察官
    被      告  庚○○
右列被告因違反廢棄物清理法案件，經檢察官提起公訴（九十一年度偵字第八一四九
號），本院判決如左：
    主  文
庚○○未經主管機關許可，提供土地堆置廢棄物，累犯，處有期徒刑壹年貳月。
    事  實
一、庚○○前於民國九十年八月間因公共危險案件，經本院於九十年十月三十一日，
    以九十年交簡字第一二七七號判決判處有期徒刑三月確定，嗣於九十一年三月二
    十九日易科罰金執行完畢，仍不知悛悔。庚○○係坐落台北縣汐止市○○○段第
    二三號土地之所有人，因透過友人戊○○介紹，得知黃盟雄（未據提起公訴）有
    廢棄物一批欲尋覓地點傾倒堆置，庚○○明知自己未經主管機關許可，仍與黃盟
    雄共同約定，以每車收取堆置費新臺幣（下同）一千元之代價，提供自己所有之
    上開土地，供黃盟雄另以每車一千元為代價，僱用乙○○提供曳引車及司機，將
    原堆放在台北市○○區○○路附近某砂石場內，約有近十餘車數量（每車以載運
    十三立方公尺計），均參雜廢棄土、破布、垃圾而無從回收利用之一般廢棄物，
    載運至上開土地堆置。謀議既定，於九十一年八月五日下午六時許，乙○○（未
    據提起公訴）明知未依廢棄物清理法第四十一條第一項規定，向廢棄物清除、處
    理之地方主管機關臺北縣政府申請核發廢棄物清除、處理之許可證或核備文件，
    均不得從事廢棄物之清除業務，仍指示知情之司機丁○○（已由本院另行審結，
    並諭知有罪判決確定），於翌日（即九十一年八月六日）凌晨某時，駕駛車牌號
    碼○六三－ＧＣ號曳引車前往前揭黃盟雄指定之台北市○○區○○路附近某砂石
    場內，載得一般事業廢棄物後，再經由已在汐止市等候之庚○○指引，運送至庚○○所有之前開土地傾倒堆置，嗣於同日凌晨一時二十分許，丁○○正欲傾倒第
    二車之一般廢棄物之際，為巡邏員警當場查獲。
二、案經台北縣政府警察局汐止分局報告臺灣士林地方法院檢察署檢察官偵查起訴。
    理  由
一、認定犯罪事實所根據之證據及理由
(一)被告庚○○於本院審理時，供承：伊於前揭時、地，經由戊○○介紹，同意以每
    車收取一千元為代價，提供自己土地供黃盟雄堆置摻有垃圾、破布之廢土，並於
    為警查獲當日凌晨，指引乙○○所僱用之司機即共同被告丁○○駕駛曳引車載運
    上開廢棄物，前往該土地傾倒而為警查獲之事實。
(二)共同被告丁○○於本院審理時供承：伊受僱於乙○○駕駛曳引車，於九十一年八
    月五日下午六時許，明知與乙○○均明知未依廢棄物清理法第四十一條第一項規
    定，向廢棄物清除、處理之地方主管機關臺北縣政府申請核發廢棄物清除、處理
    之許可證或核備文件，仍接受乙○○之指示，於翌日（即九十一年八月六日）凌
    晨某時，駕駛○六三－ＧＣ號曳引車前往台北市○○區○○路附近某砂石場載運
    廢土，抵達時，見有約十餘車之土壤堆置該處（因每車約可載運十三立方公尺）
    ，乙○○指示伊將土壤全數清運完畢，伊載得土壤後，旋即運往汐止市，並由在
    場等候之被告庚○○，指引伊傾倒在台北縣汐止市○○○段第二三號之土地，嗣
    於同日凌晨一時二十分許，正欲傾倒第二車時，為警當場查獲等情。
(三)證人乙○○於本院調查時證述：九十一年八月五日下午二、三時，黃盟雄及庚○○前往委託伊將內湖的廢土載運至庚○○在汐止的土地傾倒，伊以一車收一千元
    而允諾後，當日晚間便指示司機丁○○去內湖載土等語明確。（見本院九十二年
    五月十九日訊問筆錄）
(四)證人戊○○於本院調查時證稱：黃盟雄向伊表示有一批土要倒，伊便告知黃盟雄
    其友人庚○○有一塊土地可供傾倒等語（見本院九十二年六月九日訊問筆錄）。
(五)證人即查獲員警己○○、阮人傑一致證述：於前揭案發時、地，當場查獲共同被
    告丁○○駕駛曳引車傾倒廢棄物在被告庚○○所有之土地。（見本院九十一年十
    一月十八日訊問筆錄）
(六)證人即台北縣環境保護局人員丙○○、甲○○一致證述：渠等於九十一年八月六
    日上午八、九時許，因接獲台北縣警察局汐止分局通知，前往本案查獲地點，並
    在現場查得一輛曳引車，車斗傾斜，車上還有尚未傾倒完畢之廢棄物，包括廢土
    、破布、廢木材及廢水管，因該等廢土內夾雜其他東西，不能當作一般廢土，而
    屬於一般事業廢棄物，且本件棄土並未經過環保局許可等情一致在卷（見本院九
    十一年十月二十一日訊問筆錄），足認本案查獲遭傾倒堆置之物，確為無再利用
    可能性之一般廢棄物無誤。
(七)上開被告庚○○之供述，經核與共同被告丁○○之供述及證人等之證述互參一致
    無訛。
(八)臺北縣政府環境保護局稽查記錄二份及查獲現場照片十二幀，證明本案查獲被告
    丁○○及庚○○之經過及被告庚○○提供自己之土地供傾倒堆置廢棄物之事實。
(九)代保管單一紙，證明案發時查獲並扣得車牌號碼○六三－ＧＣ一輛之事實。
(十)台北縣汐止地政事務所土地所有權狀一紙，足證本案查獲供堆置廢棄物之土地係
    被告庚○○所有。
二、對被告庚○○辯解，本院之判斷：
    訊據被告庚○○雖否認有何違反廢棄物清理法之犯行，辯稱：伊因欲在自己所有
    之上開土地種植作物，才請人載土前來填地，以利耕作，事先並不知悉所傾倒者
    係摻有垃圾、破布之廢棄物，否則伊不會同意云云。惟查，被告庚○○如確係欲
    填土耕作，自應以花錢向人購買適合於耕種之良質土回填土地，方符一般常情，
    然由被告庚○○於本院審理明確供承：本案係向倒土之人以每車「收取」一千元
    為代價，而提供自己土地供人堆置乙情觀之（見本院九十二年十二月八日訊問筆
    錄），被告庚○○所為顯非一般填土種植之常情可擬，況如係以耕種為目的而請
    人載運土壤回填，對於填入土壤之品質勢必在意計較，又豈有如被告庚○○所辯
    ，係於事後始知悉他人將摻有垃圾、破布之廢土任意傾倒在其土地之可能，參以
    被告上開土地並不適於耕種乙節，業據證人戊○○到庭證述：「（庚○○為何不
    利用該土地？）因為那塊土地不能耕作，下雨時會淹水。」、「（為何知道他土
    地不能耕作？）我有去那一帶挖過竹筍，那邊都沒有人耕作，而且下大雨時，水
    會宣洩下來，我有看過。」等語明確（見本院九十二年六月九日訊問筆錄），又
    本案係因黃盟雄向證人戊○○表示有一批土要倒在先，才由戊○○介紹庚○○提
    供土地乙節，亦據證人戊○○到院證述無訛（見本院九十二年六月九日訊問筆錄
    ），顯非如被告庚○○所辯稱係由伊出於種植之目的，找人回填土地，是被告辯
    稱欲填土種植云云，顯屬無稽，再由本案黃盟雄傾倒上開廢棄物尚須按車給付被
    告庚○○費用，及如係從事一般合法之清運工作，實需如本案選擇於深夜凌晨時
    分加以從事，以掩人耳目等情綜合觀之，顯見被告庚○○於案發前應已知悉對方
    欲將廢棄物堆置在其土地，僅係圖一時不法利益，始提供土地供人堆置廢棄物無
    訛，此觀乎被告庚○○於本院審理時復坦承係因一時貪念所致等語，益徵明確，
    是被告庚○○所辯，洵屬臨訟卸責之詞，不足採信。
三、論罪科刑：
    核被告庚○○所為，係犯廢棄物清理法第四十六條第一項第三款之未經許可提供
    土地堆置廢棄物罪。被告曾犯如事實欄所載犯行，有臺灣高等法院被告全國前案
    紀錄表在卷可憑，其受有期徒刑執行完畢後，五年內再犯本案有期徒刑以上之罪
    ，為累犯，應依刑法第四十七條之規定加重其刑。爰審酌被告庚○○並無違反廢
    棄物清理法之前科，供人傾倒廢棄物之數量非鉅，且尚未取得報酬即遭查獲，然
    其犯行破壞生態環境，並其犯罪之動機、目的、手段、犯後態度及其智識程度等
    一切情狀，量處如主文所示之刑，以資懲儆。
四、適用法律依據：
(一)程序法：刑事訴訟法第二百九十九條第一項前段。
(二)實體法：廢棄物清理法第四十六條第一項第三款，刑法第十一條前段、刑法第四
            十七條。
五、共同被告丁○○部分，已由本院另行審結。
本案經檢察官謝榮林到庭執行職務。
中      華      民      國    九十二    年     十二     月    二十二    日
                                    臺灣士林地方法院刑事第三庭
                                        審判長法  官  雷  雯  華
                                              法  官  李  育  仁
                                              法  官  吳  祚  丞
右正本證明與原本無異。
如不服本件判決，得自判決送達之日起十日內，向本院提起上訴。
                                              書記官  林  立  原
中      華      民      國    九十二    年     十二     月    二十三    日
附錄本判決論罪科刑依據之法條：
廢棄物清理法第四十六條第一項第三款：
  有下列情形之一者，處一年以上五年以下有期徒刑，得併科新臺幣三百萬元以下罰
  金：
  三、未經主管機關許可，提供土地回填、堆置廢棄物。


司法院資訊處製作；財團法人民間司法改革基金會備份。
